智慧財產法院行政判決
                                   100年度行專訴字第14號
                                民國100年8月11日辯論終結
原      告　英屬蓋曼群島商普輝科技股份有限公司
            （LEDENGIN, INC.）
代　表　人　大衛  塔瑟瑪比（David Tahmassebi）
訴訟代理人　呂光律師
          　湯舒涵律師
          　林嘉興專利師
被　　　告　經濟部智慧財產局
代　表　人　王美花（局長）
訴訟代理人　謝文元　
上列當事人間因發明專利申請事件，原告不服經濟部中華民國99
年12月16日經訴字第09906045920 號訴願決定，提起行政訴訟。
本院判決如下：
　　主  文
訴願決定及原處分均撤銷。
被告對於原告申請第94137992號「具用於高熱散逸之結構及材料
之發光二極體封裝」發明專利申請案，應依本判決之法律見解另
為處分。
原告其餘之訴駁回。
訴訟費用由被告負擔二分之一，餘由原告負擔。
    事實及理由
一、按訴狀送達後，原告不得將原訴變更或追加他訴，但經被告
    同意，或行政法院認為適當者，不在此限，行政訴訟法第11
    1 條第1 項定有明文。原告於民國（下同）100 年2 月18日
    起訴時，原聲明請求判決原處分及原訴願決定均撤銷。嗣於
    100 年7 月20日本院審理時當庭追加訴之聲明為：1.原處分
    及原訴願決定均撤銷。2.被告應就發明專利第094137992 號
    發明專利為應予專利之審定。除被告對此追加當庭表示同意
    外（見本院卷第100 頁），本院亦認該追加並無不適當之處
    ，故原告所為訴之追加，合於首揭規定，應予准許。
二、事實概要：
    原告前於94年10月28日以「具用於高熱散逸之結構及材料之
    發光二極體封裝」向被告申請發明專利，並以西元2004年10
    月29日向美國申請之第60/623,266號、第60/623,171、第60
    /623,260號及西元2005年1 月13日向美國申請之第11/036,5
    59號專利申請案主張優先權，經被告編為第94137992號審查
    ，不予專利。原告不服，申請再審查，並於97年11月21日提
    出申請專利範圍修正本，經被告以99年7 月30日(99)智專三
    （二）01143 字第09920535330 號專利再審查核駁審定書為
    本案應不予專利之審定。原告不服，提起訴願，經經濟部99
    年12月16日經訴字第09906045920 號決定駁回，原告仍未甘
    服，遂向本院提起行政訴訟，聲明原處分及訴願決定均撤銷
    。
三、原告之主張
(一)引證1 無法證明系爭申請專利請求項第1 、15、21項不具進
    步性：
  1.引證1 未揭示系爭申請專利之獨立請求項第1 項之全部技術
    特徵
  (1)系爭申請專利請求項第1 項文字為，其揭示一種用於一LED
　　之封裝，包含一導熱層，及一中央焊墊，其安置於該導熱層
  　之該底部表面：「一種用於一LED 之封裝，其包含：一頂部
　　本體層；一中間本體層，其會接至該頂部本體層；一腔體，
  　該腔體安置於穿越該頂部本體層及該中間本體層，並具有一
　　用於焊接一LED 之基底；一導熱層，其會接至該中間本體層
  　並具有一頂部表面以形成該腔體之該基底及一底部表面，該
    導熱層包含一導熱陶瓷材料，該導熱陶瓷材料安置於該基底
    與該底部表面之間且具有一大於14 W/m°K 之導熱性；及一
    中央焊墊，其安置於該導熱層之該底部表面。」
　(2)由上開說明可知，系爭申請專利範圍第1 項揭示一種用於一
　　LED 之封裝，其包含一導熱層，該導熱層具有一大於14 W/m
  　°K 之導熱性。系爭申請專利之導熱層與引證1之載體或稱
　　導熱基底，不僅結構不同，其功效亦不同，其理由為：
  系爭申請專利導熱層係LED 晶粒封裝本身之一部分，而引證
    1 則係於LED 晶粒封裝本身載體材料裝設於另一散熱器上（
    如分隔之導熱片），以達到額外散熱器之效果，亦即引證1
    載體係用以承載許多LED 晶粒封裝，並非LED 晶粒封裝本身
    之一部分，與系爭申請專利之結構不同。
  引證1 揭示之導熱性僅為1.5 W/m °K 。然系爭申請專利所
  　揭示之導熱性大於14 W/m°K ，遠超越引證1 之導熱性，故
    系爭申請專利之導熱性提升至大於14 W/m°K ，實為引證1
    不可預期之效果，故系爭申請專利範圍第1 項具有進步性。
  (3)引證1 未揭示系爭申請專利範圍第1 項之「中央焊墊」，系
    爭申請專利範圍第1 項揭示一種用於一LED 之封裝，其包含
    一中央焊墊，已於前述，而引證1 僅揭示「LED 2 焊接於載
　　體上」，而未揭示如系爭申請專利範圍第1 項所請求之「中
  　央焊墊」，故縱不論引證1係關於LED晶粒封裝之應用，與系
　　爭申請專利係針對LED 晶粒封裝本身之改進，二者之結構及
  　對象物並不相同，引證1 亦未揭示系爭申請專利範圍第1 項
　　之「中央焊墊」，故與系爭申請專利技術內容及特徵有重大
  　差異。
  (4)引證1 之「散熱器」與系爭申請專利之「中央焊墊」不相當
    ，引證1僅揭示將載體材料裝設於另一散熱器上，並舉分隔
　　的導熱片為例，引證1 並未揭示以焊墊作為散熱器或揭示該
  　另一散熱器為一焊墊。況系爭申請專利中央焊墊與引證1 散
　　熱器之結構及功效均不同，故該技術領域中具有通常知識者
  　無法依引證1 所揭示之「散熱器」輕易完成系爭申請專利之
    發明，系爭申請專利較引證1 仍具有進步性，且於系爭申請
    專利中，中央焊墊之設計不但可提升散熱效果，亦可提供較
    佳的熱膨脹係數匹配，進而避免因壓力而層狀剝落或破裂，
    且可於連接至金屬基材印刷電路板（Metal Core Printed
    Circuit Board, MCPCB）時，減少焊接空隙。此外中央焊墊
    可在電氣上與其他的功能焊墊隔離。此項特性可方便使用者
    使用自高電壓至低電壓之非隔離的LED 驅動器，故中央焊墊
    之設計於系爭申請專利中實屬重要。綜上可知，引證1 並未
    揭示系爭申請專利之「導熱層」、「大於14 W/m°K之導熱
    性」、「中央焊墊」等重要技術特徵，故該技術領域中具有
    通常知識者無法依引證1所揭示之資料輕易完成系爭申請專
    利範圍第1項之發明。
　2.引證1 未揭示系爭申請專利之獨立請求項第15項所之「導熱
  　中央焊墊」，系爭申請專利請求項第15項文字為，其揭示一
    種用於一LED 之封裝，包含一導熱層，及一導熱中央焊墊，
    其具有一沒有角的圓型且安置於該導熱層之底部表面之上：
    「一種用於一LED 之封裝，其包含：一本體，該本體包括；
　　一頂部本體層，一中間本體層及一腔體，該腔體安置於穿越
  　該頂部本體層及該中間本體層，並具有一用於焊接一LED 之
    基底；一導熱層，其具有一底部表面，並包含安置於該基底
    與該底部表面之間之一導熱材料，該導熱材料具有一大於14
    W/m °K 之導熱性及一小於15 ppm/ °C 之熱膨脹係數；及
    一導熱中央焊墊，其具有一沒有角的圓型且安置於該導熱層
    之該底部表面之上。」，然引證1 僅揭示「LED 2 焊接於載
    體上」，而未揭示如系爭申請專利獨立請求項第15項所請求
    之「導熱中央焊墊」。被告誤將系爭申請專利範圍第15項之
    導熱層與引證1 之載體相比，及誤將本案申請專利範圍第15
    項之導熱中央焊墊與引證1之散熱器相比，而誤認系爭申請
    專利範圍第15項不具進步性。
  3.引證1 未揭示系爭申請專利獨立請求項第21項之「導熱圓形
    焊墊」，系爭申請專利請求項第21項文字如下，其揭示一種
　　發光裝置，包含一本體，及一導熱圓形焊墊，其中央地焊接
  　至該本體之該底部表面上：「一種發光裝置，其包含：一本
　　體，該本體包括；一腔體，該腔體安置於穿越該頂部本體層
  　及該中間本體層，並具有一用於焊接一LED 之基底；一底部
    表面；及一導熱陶瓷材料，該導熱陶瓷材料安置於該基底與
    該底部表面之間且具有一大於14 W/m°K 之導熱性；一導熱
    圓形焊墊，其中央地焊接至該本體之該底部表面上；一LED
    ，該LED 焊接至該腔體之該基底；及一發光材料，該發光材
    料安置於該LED 上方。」，然引證1 僅揭示「LED 2 焊接於
    載體上」，而未揭示如系爭申請專利獨立請求項第21項所請
    求之「導熱圓形焊墊」。被告誤將系爭申請專利範圍第21項
    之導熱陶瓷材料與引證1 之載體相比，及誤將系爭申請專利
    範圍第21項之導熱圓形焊墊與引證1之散熱器相比，而誤認
    系爭申請專利範圍第21項不具進步性。
(二)引證資料無法證明系爭申請專利範圍第2 至14、16至20及22
　　至28項附屬項不具進步性，因引證資料無法證明系爭申請專
  　利範圍第1 、15及21項獨立項不具進步性，則引證資料亦無
    法證明系爭申請專利範圍第2 至14、16至20及22至28項附屬
    項不具進步性。又系爭申請專利之美國相對應案已獲頒美國
    專利第7,772,609B2 號，此亦可證明系爭申請專利具新穎性
    、進步性及產業可利用性。
(三)關於被告答辯部分之說明
  1.如被告答辯書所述「引證資料未明確揭示中央焊墊、導熱中
　　央焊墊或導熱圓形焊墊等內容」。雖被告主張於引證1 第2
  　欄第56至62行揭示將載體材料裝設於另一散熱器上，如分隔
    之導熱片，可達到額外散熱器之效果，惟引證1 並未揭示該
    另一散熱器，如分隔的導熱片，為一焊墊。另系爭申請專利
　　請求項第1 、15及21項亦記載「導熱層」或「導熱陶瓷材料
  　」與「中央焊墊」或「導熱中央焊墊」、或「導熱圓形焊墊
    」一起作用，此項技術特徵亦不同於引證1 僅記載之「分隔
    的導熱片」。故引證1 記載「分隔的導熱片」或可視為與系
    爭專利之「導熱層」對等，然引證1 記載之「分隔的導熱片
    」絕非系爭申請專利獨立請求項第1 項所請求之「中央焊墊
    」、第15項所請求之「導熱中央焊墊」、及第21項所請求之
    「導熱圓形焊墊」。被告對於系爭申請專利之技術特徵顯有
    誤解。
  2.雖引證1 於圖2 與第4 欄第4 至10行揭示一覆蓋件9 安裝作
　　為散射屏，然該矩形之覆蓋件9 ，並未如系爭申請專利圖1
  　所示之「腔體130 之側壁160 傾斜成一角度以使得腔體130
    呈一倒置之截頂錐形狀」之腔體130 同等效率將切向光導引
    出封裝之外。另引證1 並指出該散射屏非絕對必要之技術特
    徵，然於系爭申請專利請求項第1 、15及21項中，「腔體」
　　為必要之技術特徵，且具有上述技術效果。且於系爭申請專
  　利中，反射腔體之設計可集中來自LED 晶片之邊緣發射光以
    及來自玻璃或TiO2材料之散射光。腔體之設計可獲取更多來
    自發光體之光，估計可至少提升10~20%之亮度。故系爭申請
　　專利應具進步性。
  3.被告並未就其如何以請求項中所載之「發明的整體」為對象
    進行審查說明。亦即被告僅以「引證資料已揭示本案申請專
　　利範圍第1 、15及21項獨立項所界定導熱層之基底相類似之
  　導熱性及熱膨脹係數，亦是陶瓷材料」為由，即認定系爭專
    利不具進步性，依專利審查基準第2-3-20頁之規定、最高行
　　政法院96年度判字第70號及97年度判字第567 號判決之內容
    可知，被告實已違反專利審查基準關於逐項審查之規定。
(四)觀諸系爭申請專利說明書可知，系爭申請專利之中央焊墊係
　　焊於LED 封裝下方之中央部分，惟引證1 則如一般供焊接之
  　焊墊般地位於元件之周圍。況系爭申請專利並非僅定義焊墊
    ，如系爭申請專利範圍第1 項，其揭露者係「中央」焊墊，
    其位置特徵係可進一步做有效散熱，故引證1 縱有焊墊，其
    僅係藉由打線與晶粒連接，並未有散熱功能，故其仍未揭露
    系爭申請專利範圍第1 項所特定之中央焊墊。另由引證1 說
    明書表1下方之內容，如導熱材料是金屬，導熱性有可能大
　　於1.5W/m°K ，惟前揭金屬並不能用在引證1 載體上，否則
　　會造成短路之情況，故引證1 並未揭示可達到導熱性大於
  　1.5W/m °K之可行方案。
(五)為此起訴聲明請求：1.原處分及原訴願決定均撤銷。2.被告
    應就發明專利第094137992 號發明專利為應予專利之審定。
四、被告之答辯
(一)系爭申請專利範圍第1 、15及21項獨立項均包含由頂部本體
　　層，中間本體層及穿越上述兩者之腔體，以及LED 之焊接基
  　底構成之本體，該基底係由一導熱層所形成，其係具有大於
  　14W/ m°K 之導熱性之導熱材料，一導熱中央焊墊置於該導
    熱層之頂部表面等共同技術特徵；第15項進一步界定該導熱
    層具有小於15 ppm/ ℃之熱膨脹係數之技術特徵。而引證資
    料係具有散熱支撐之LED 元件，其中複數個LED 元件設置在
    一基底上，該基底由一導熱材料構成，具有大於1.5W/Kxm之
    導熱性，該導熱基底可以是陶瓷材料如氧化鋁與氮化鋁之疊
    層，或是環氧樹脂及無機之充填材料，並具有一外圍的安裝
    表面。故引證資料已揭示系爭申請專利範圍第1 、15及21項
    獨立項所界定導熱層之基底相類似之導熱性及熱膨脹係數，
    亦是陶瓷材料，故系爭申請專利範圍第1 、15及21項獨立項
    所界定之技術特徵為其所屬技術領域中具有通常知識者依引
    證資料之先前技術所能輕易完成，不具進步性，故被告實已
　　就系爭申請專利範圍之整體技術內容進行審查。
(二)引證資料雖未明確揭示中央焊墊、導熱中央焊墊或導熱圓形
    焊墊等內容，惟該等焊墊之使用乃是半導體元件或LED 元件
    普遍習知之技術，此差異係該技術領域中具有通常知識者所
    能輕易完成者，並不足以構成前揭系爭申請專利範圍各獨立
    項之進步性。另引證資料既已揭示使用另一分隔之導熱片，
    而系爭申請專利所使用之焊墊同樣具有導熱功能，則該技術
    領域中具有通常知識者自可依引證資料而將此分隔之導熱片
    完成系爭申請專利之發明。綜上所述，被告原處分並無違法
    ，為此答辯聲明請求駁回原告之訴。
五、本院之判斷
(一)按凡利用自然法則之技術思想之創作，而可供產業上利用者
    ，得依專利法第21條暨第22條第1 項之規定申請取得發明專
    利利。又發明雖無第1 項所列情事，但為其所屬技術領域中
    具有通常知識者依申請前之先前技術所能輕易完成時，仍不
    得依本法申請取得發明專利，則為同法第22條第4 項所明定
    。經查原告於94年10月28日以「具用於高熱散逸之結構及材
    料之發光二極體封裝」為名，向被告申請發明專利，其請求
    項共21項，並以其美國相對應案主張優先權日為93年10月29
    日及94年1 月13日。經被告編為第094137992 號審查，並於
    96年7 月26日以審查意見通知函認原告得主張優先權，惟系
    爭專利請求項第1 、12、16項因申請範圍過廣，未能敘明專
    利實施之必要技術特徵，不符專利法第26條第4 項暨其施行
    細則第18條之規定；請求項第1 、4 至12、15、16、19至21
    項，則因2002年4 月23日公告之美國第US 6375340B1號專利
    ，不具進步性而不符專利法第22條第4 項之規定，其餘請求
    項暫無不符專利法規定。原告於收受上開通知函後，於96年
    12月26日提出申復說明書，被告則於97年2 月25日以上開理
    由為不予專利之核駁審定，原告於97年4 月24日申請再審查
    ，並於97年11月21日修正申請專利範圍，除修正文字外，且
    將請求項增為28項。被告於98年10月26日以再審查通知意見
    函，仍以上開相同引證認系爭專利請求項不具進步性，而不
    予專利。原告雖於99年1 月25日申請申復，但未附理由，且
    於請求展延期限經過後，仍未附理由，被告遂於99年7 月30
    日以原告逾期未為申復，故依再審查意見通知函之理由，審
    定不予專利。原告不服，提起訴願，經濟部亦以相同之理由
    ，於99年12月16日以經訴字第09906045920 號決定駁回原告
    之訴願。而兩造於本院審理時，仍爭執上開引證是否能證明
    本件發明有被告所稱違反專利法第22條第4 項之情形，故本
    件爭點為上開引證案是否可證明系爭申請案之申請專利範圍
    為其所屬技術領域中具有通常知識者依申請前之先前技術所
    能輕易完成，而不具進步性。
(二)經查系爭專利申請係一種LED （發光二極體）封裝，其包括
    一導熱且具有一與一LED 之熱膨脹係數相匹配之熱膨脹係數
    的材料。該材料可為一諸如氮化鋁之陶瓷。該封裝具有一本
    體，該本體包括一底部表面及一安置於該本體內之腔體。該
    腔體具有一用於焊接該LED 之基底以使得LED 位於該腔體內
    。該導熱材料安置於該腔體之基底與該封裝之底部表面之間
    。該本體可由若干層製造，其中該導熱材料係在一安置於該
    基底與該底部表面之間的層中。該本體之其它層亦可由該導
    熱材料製造。一發光裝置由將該LED 附著至該LED 封裝而製
    得。系爭專利申請時之請求項共計21項，原告於97年11月21
    日修正申請專利範圍，修正後請求項共計28項，系爭不予專
    利之審定，係以此28項請求項為基礎，故本件審理範圍應為
    修正後之28項。其中請求項第1 、15及21項為獨立項，其餘
    為附屬項。其第1 項為：一種用於一LED 之封裝，其包含：
    一頂部本體層；一中間本體層，其會接至該頂部本體層；一
    腔體，該腔體安置於穿越該頂部本體層及該中間本體層，並
    具有一用於焊接一LED 之基底；一導熱層，其會接至該中間
    本體層並具有一頂部表面以形成該腔體之該基底及一底部表
    面，該導熱層包含一導熱陶瓷材料，該導熱陶瓷材料安置於
    該基底與該底部表面之間且具有一大於14 W/m°K 之導熱性
    ；及一中央焊墊，其安置於該導熱層之該底部表面。第2 項
    為如請求項1 之封裝，進一步包含一金屬化圖案，其安置於
    該導熱層之該頂部表面的一實質部分上，並被該中間本體層
    及該導熱層包夾。第3 項為如請求項1 之封裝，其中該導熱
    陶瓷材料包括氮化鋁。第4 項為如請求項1 之封裝，其中該
    導熱陶瓷材料包括氧化鋁。第5 項為：如請求項1 之封裝，
    其中該導熱陶瓷材料具有一大於150 W/m °K 之導熱性。第
    6 項為：如請求項1 之封裝，其中該導熱陶瓷材料具有一小
    於15 ppm/ °C 之熱膨脹係數。第7 項為：如請求項1 之封
    裝，其中該導熱陶瓷材料具有一在約0.2 mm至0.4 mm之範圍
    內的厚度。第8 項為：如請求項1 之封裝，其中該中間本體
    層包括一在該頂部本體層之與該導熱層之間的導熱材料。第
    9 項為：如請求項8 之封裝，其中該頂部本體層及該中間本
    體層皆係由一導熱材料形成。第10項為：如請求項8 之封裝
    ，其中該頂部本體層包括一陶瓷材料。第11項為：如請求項
    8 之封裝，其中該三個層中之每一者包括氮化鋁。第12項為
    ：如請求項1 之封裝，其進一步包含一安置於該腔體之該基
    底上的非導電中央焊墊。第13項為：如請求項1 之封裝，其
    中一光學反射性材料係安置於該腔體之一側壁。第14項為：
    如請求項1 之封裝，其進一步包含一晶粒附著層，其係高度
    導熱性，並用於焊接安置於該導熱層之該基底的中心處之一
    晶粒。第15項為：一種用於一LED 之封裝，其包含：一本體
    ，該本體包括；一頂部本體層，一中間本體層及一腔體，該
    腔體安置於穿越該頂部本體層及該中間本體層，並具有一用
    於焊接一LED 之基底；一導熱層，其具有一底部表面，並包
    含安置於該基底與該底部表面之間之一導熱材料，該導熱材
    料具有一大於14W /m°K 之導熱性及一小於15 ppm/ °C 之
    熱膨脹係數；及一導熱中央焊墊，其具有一沒有角的圓型且
    安置於該導熱層之該底部表面之上。第16項為：如請求項15
    之封裝，其中該導熱材料包括一陶瓷材料。第17項為：如請
    求項15之封裝，其中該導熱材料包括氧化鋁。第18項為：如
    請求項15之封裝，其中該導熱材料具有一大於150W/m°K 之
    導熱性。第19項為：如請求項15之封裝，進一步包含一金屬
    化圖案，其安置於該導熱層之該頂部表面上，並被該中間本
    體層及該導熱層包夾，該金屬化圖案係安置於該導熱層之該
    頂部表面的一實質部分上。第20項為：如請求項15之封裝，
    其進一步包含一晶粒附著層，其係高度導熱性，並用於焊接
    安置於該導熱層之該基底的中心處之一晶粒。第21項為：一
    種發光裝置，其包含：一本體，該本體包括；一腔體，該腔
    體安置於穿越該頂部本體層及該中間本體層，並具有一用於
    焊接一LED 之基底；一底部表面；及一導熱陶瓷材料，該導
    熱陶瓷材料安置於該基底與該底部表面之間且具有一大於14
    W/m °K 之導熱性；一導熱圓形焊墊，其中央地焊接至該本
    體之該底部表面上；一LED ，該LED 焊接至該腔體之該基底
    ；及一發光材料，該發光材料安置於該LED 上方。第22項為
    ：如請求項21之發光裝置，其中該導熱陶瓷材料包括氮化鋁
    。第23項為：如請求項21之發光裝置，其中該導熱陶瓷材料
    包括氧化鋁。第24項為：如請求項21之發光裝置，其中該導
    熱陶瓷材料具有一大於150 W/m °K 之導熱性。第25項為：
    如請求項21之發光裝置，其中該導熱陶瓷材料具有一小於
    15ppm/°C 之熱膨脹係數。第26項為：如請求項21之發光裝
    置，其進一步包含一安置於該LED 上方之熱絕緣材料。第27
    項為：如請求項21之發光裝置，其進一步包含一金屬化圖案
    ，其被該中間本體層之一實質部分及該基底包夾。第28項為
    ：如請求項21之封裝，其進一步包含一晶粒附著層，其係高
    度導熱性，並用於焊接安置於該導熱層之該基底的中心處之
    一晶粒（系爭專利主要圖式見附表一）。而被告核駁系爭專
    利之引證為西元2002年4 月23日公告之美國第6,375,340 號
    「LED COMPONENT GROUP WITH HEAT DISSIPATING SUPPORT
    」專利，其日期早於系爭專利申請之優先權日，係一具有散
    熱支撐之LED 元件，其中複數個LED 元件設置在一基底上，
    該基底由一導熱材料構成，具有大於1.5W /Kxm 之導熱性，
    該導熱基底可以是陶瓷材料如氧化鋁與氮化鋁之疊層，或是
    環氧樹脂及無機之充填材料，並具有一外圍的安裝表面（引
    證案主要圖式見附表二）。
(三)次查系爭專利請求項第1 、15及21等獨立項均為LED的封裝
    結構，該等獨立項均界定其LED 封裝本體具有相同之頂部本
    體層、中央本體層及導熱層的三層封裝結構技術特徵，該等
    獨立項均利用一大於14 W/m°K 之導熱性的導熱材料形成導
    熱層，並經由中央焊墊（請求項15係界定導熱中央焊墊，請
    求項21係界定導熱圓形焊墊）使LED 封裝本體達到較佳的散
    熱效能及產生較高的光學效能等功效。反觀引證則係一種照
    明燈具（lighting luminaire）結構，其照明燈具結構利用
    氧化鋁（Al2O3 ）或氮化鋁（AlN ）等陶瓷材料構成基底以
    承載複數個LED 元件，並將LED 所產生的熱經由基底散熱。
    系爭專利與引證相比較，引證說明書並無記載任何有關LED
    的封裝結構內容，圖式內容亦無法得知其LED 的封裝結構，
    因此，系爭專利請求項第1 、15及21項等獨立項的LED 封裝
    本體結構技術特徵並未為引證所揭露。雖由引證說明書第3
    欄表1 可知氧化鋁或氮化鋁等陶瓷材料（Ceramic ）具有一
    大於14 W/m°K 之導熱性（引證表1 記載氧化鋁的導熱係數
    為30，氮化鋁的導熱係數為170 ），然引證係以氧化鋁或氮
    化鋁等陶瓷材料構成承載LED 之基底，並非以氧化鋁或氮化
    鋁等陶瓷材料構成LED 之封裝本體，系爭專利申請與引證二
    者利用導熱陶瓷材料所構成的元件已完全不同，因此，系爭
    專利請求項第1 、15及21等獨立項的導熱層技術特徵亦未為
    引證所揭露。另查系爭專利請求項第1 、15及21項等獨立項
    的LED 封裝，均可由導熱材料所構成的導熱層經中央焊墊（
    第15項係界定導熱中央焊墊，第21項係界定導熱圓形焊墊）
    將LED 所產生的熱直接傳導至散熱片中，反觀引證之LED 所
    產生的熱須先傳導至導熱陶瓷材料所構成的基底中，再經由
    基底將熱傳導至散熱片中，引證的LED 封裝無法直接且有效
    的將熱傳導至散熱片中，因此，系爭專利請求項第1 、15及
    21項等獨立項亦與引證為完全不同的散熱功效。綜上，系爭
    案請求項1 、15及21等獨立項與引證1 為不相同的結構技術
    特徵（系爭案為LED 封裝結構技術特徵，引證1 為照明燈具
    結構技術特徵），系爭案請求項1 、15及21等獨立項的LED
    封裝本體結構技術特徵非為引證1 所揭露，且系爭案請求項
    1 、15及21等獨立項亦與引證1 為完全不同的散熱功效。綜
    上，系爭專利請求項第1 、15及21項等獨立項與引證為不相
    同的結構技術特徵（系爭案為LED 封裝結構技術特徵，引證
    1 為照明燈具結構技術特徵），系爭專利請求項第1 、15及
    21項等獨立項的LED 封裝本體結構技術特徵並未為引證所揭
    露，且系爭專利請求項第1 、15及21項等獨立項亦與引證為
    完全不同的散熱功效，難謂系爭專利請求項第1 、15及21項
    等獨立項為其所屬技術領域中具有通常知識者依申請前之先
    前技術所能輕易完成。是以，被告所舉引證尚難證明系爭案
    請求項第1 、15及21項等獨立項不具進步性。至系爭專利請
    求項第2 至14項係直接或間接依附於請求項第1 項之附屬項
    ，系爭專利請求項第16至20項係直接依附於請求項第15項之
    附屬項，系爭專利請求項第22至28項係直接依附於請求項第
    21項之附屬項，引證既尚難證明系爭案請求項第1 、15及21
    項等獨立項不具進步性，自亦難證明系爭案請求項第2 至14
    項、第16至20及22至28項等附屬項不具進步性。
六、綜上所述，被告以上開引證認系爭發明專利申請，不具進步
    性，違反專利法第26條第4 項之規定，不符法定專利要件，
    而為不予專利之審定，於法不合。訴願決定予以維持，亦有
    違誤。從而，原告訴請撤銷訴願決定及原處分，為有理由，
    應予准許。被告僅以上開引證並於本院審理時陳稱除上開引
    證外，無檢索其他引證之必要云云，惟查本件原告主張之相
    對應美國專利已經美國於2010年8 月10公告為第7,772,609
    專利（見原證8 ），其所引註之先前技術甚多，且原告於本
    院行準備程序時亦陳稱系爭專利申請與所主張優先權專利之
    項次及內容有一點差異（見本院卷第100 頁），則系爭專利
    究有無其他不應准予專利之理由，尚待斟酌。從而，原告訴
    之聲明另請求本院逕命被告應對系爭專利申請案作成准予以
    專利之審定，因案件事證尚未臻明確，且涉及行政機關之行
    政裁量決定，應依行政訴訟法第200 條第4 款之規定，由被
    告就本件專利申請依本判決之法律見解另為適法之處分，故
    原告請求判命被告應作成授予系爭專利審定之部分，難認有
    理由，應予駁回。
七、本件事證已明，兩造其餘主張或答辯，已與本院判決結果無
    涉，爰毋庸一一論列，併此敘明。
據上論結，本件原告之訴為一部有理由，一部無理由，爰依智慧
財產案件審理法第1 條、行政訴訟法第104 條、民事訴訟法第79
條，判決如主文。
中　　華　　民　　國　　100　 年　　9　　 月　  1　　日
                    智慧財產法院第二庭
                          審判長法  官　陳忠行
                                法  官　蔡惠如
                                法  官　熊誦梅
以上正本係照原本作成。
如不服本判決，應於送達後20日內向本院提出上訴狀並表明上訴
理由，如於本判決宣示後送達前提起上訴者，應於判決送達後20
日內補提上訴理由書（須按他造人數附繕本）。
中　　華　　民　　國　　100　 年　　9　　 月　　9　　 日
                                書記官  陳士軒